---
title: "Explorando alguns gráficos"
description: |
  Análise potencial de gráficos
output:
 html_document:
  theme: united
  highlight: textmate
  toc: true
  toc_float: true
always_allow_html: yes
---

```{r setup, include=FALSE}
if (!require(ggplot2)) install.packages('ggplot2')
if (!require(ggExtra)) install.packages('ggExtra')
if (!require(tidyverse)) install.packages('tidyverse')
if (!require(readxl)) install.packages('readxl')
if (!require(gridExtra)) install.packages('gridExtra')
if (!require(plotly)) install.packages('plotly')
if (!require(gapminder)) install.packages('gapminder')
if (!require(quantmod)) install.packages('quantmod')

data <- read_excel("/Users/professorrobaina/Documents/2022/fgv_R/ipece1/familias.xlsx") 


knitr::opts_chunk$set(  warning = FALSE,
                      message =FALSE,
                      echo = FALSE)


```


# Gráfico de pontos


```{r  }
# nudge_x e nudge_y fonte dos eixos
# check_overlap não deixar a imagem sobrepor textos
ggplot(data, aes(x=`Número de Filhos`, y=Renda)) +
  geom_point() + # mostrar pontos
  geom_text(
    label=data$Famílias, 
    nudge_x = 0.25, nudge_y = 0.25, 
    check_overlap = T
  )
```

```{r }
# criar o gráfico trocando colocando o nome da família no 
# "ponto"
ggplot(data, aes(x=`Número de Filhos`, y=Renda)) +
  geom_point() + 
  geom_label( 
    data=data %>% filter(`Número de Filhos`>1 & Renda>=3000), 
    aes(label=Famílias) 
             )
``` 


```{r }
# gráfico padrão
p <- ggplot(data, aes(x=Renda, y=`Poupança`, color=`Número de Filhos`, size=`Número de Filhos`)) +
      geom_point() +
      theme(legend.position="none")
```

```{r , echo = T}
# histograma
 ggMarginal(p, type="histogram")
```


```{r , echo = T}
# densidade
 ggMarginal(p, type="density")
```

```{r , echo = T}
# boxplot
ggMarginal(p, type="boxplot")
```

### Muitos gráficos juntos

```{r }
# gráficos independentes
g1 <- ggplot(data, aes(x=`Número de Filhos`)) + geom_density(fill="slateblue")
g2 <- ggplot(data, aes(x=`Número de Filhos`, y=Renda, color=`Número de Filhos`)) + geom_point(size=1) + theme(legend.position="none")
g3 <- ggplot(data, aes(x=`Número de Filhos`)) + geom_boxplot() + theme(legend.position="none")
g4 <- ggplot(data , aes(x=`Poupança`)) +  geom_bar()

## duas colunas e duas linhas 
grid.arrange(g2, arrangeGrob(g3, g4, ncol=2), nrow = 2)

## três linhas 
grid.arrange(g1, g2, g3, nrow = 3)

## uma linha e a distribuiçào das colunas 
# metada da coluna e depois 1/4 da coluna
grid.arrange(g2, arrangeGrob(g3, g4, ncol=2), nrow = 1)

# metada da coluna e depois 1/2 da linha
grid.arrange(g2, arrangeGrob(g3, g4, nrow=2), nrow = 1)
```

# Gráfico de áreas

O pacote Plotly cria gráficos interativos da web a partir de gráficos `ggplot2` e/ou uma interface personalizada para a biblioteca JavaScript (MITlicensed) `plotly.js` inspirada na gramática dos gráficos.

```{r }
# criar vetores
var1 <- seq(1,8)
var2 <- c(0,1,4,1,8,7,5,4)
var3 <- c(7,8,4,2,1,2,0,1)

# gráfico de áreas com os dois grupos
p <- plot_ly(x = var1, y = var2, type="scatter", mode="markers", fill = "tozeroy")
p <- add_trace(p, x = var1, y = var3, type="scatter", mode="markers", fill = "tonexty")
p
```

# Gráfico com controles customizáveis?

Vamos analisar os casos disponíveis no pacote Plotly?

[https://plotly.com/r/#controls](https://plotly.com/r/#controls)

```{r }

# dados
getSymbols(Symbols = c("AAPL", "MSFT"), from = '2021-01-01', to = '2022-01-01')

ds <- data.frame(Date = index(AAPL), AAPL[,6], MSFT[,6])

fig <- plot_ly(ds, x = ~Date)
fig <- fig %>% add_lines(y = ~AAPL.Adjusted, name = "Apple")
fig <- fig %>% add_lines(y = ~MSFT.Adjusted, name = "Microsoft")
fig <- fig %>% layout(
    title = "Preços das Ações",
    xaxis = list(
      rangeselector = list(
        buttons = list(
          list(
            count = 3,
            label = "Tri",
            step = "month",
            stepmode = "backward"),
          list(
            count = 6,
            label = "Sem",
            step = "month",
            stepmode = "backward"),
          list(
            count = 1,
            label = "Anual",
            step = "year",
            stepmode = "backward"),
          list(
            count = 1,
            label = "YTD",
            step = "year",
            stepmode = "todate"),
          list(step = "all"))),

      rangeslider = list(type = "date")),
    yaxis = list(title = "Preço"))

fig
```

Exemplo animado com o Plotly.

[https://plotly-r.com/animating-views.html](https://plotly-r.com/animating-views.html)

```{r }
# ?gapminder
p <- ggplot(gapminder, aes(gdpPercap, lifeExp, color = continent)) +
  geom_point(aes(size = pop, frame = year, ids = country)) +
  scale_x_log10()

ggplotly(p)
```

# Missão


Voltar ao grupo e ao projeto e analisar entre as variáveis entre as colunas 21 e 28 o que mais importa frente: gênero, formação e renda. 


# Referências

1. [https://www.r-graph-gallery.com/](https://www.r-graph-gallery.com/)
2. [https://plotly.com/r/dropdowns/](https://plotly.com/r/dropdowns/)
3. [https://plotly-r.com/animating-views.html](https://plotly-r.com/animating-views.html)
